【裁判字號】    88,交簡上,4
【裁判日期】    890301
【裁判案由】    過失傷害
【裁判全文】
福建金門地方法院刑事判決                          八十八年度交簡上字第四號
    上  訴  人  乙○○
    即  被  告
右列上訴人因過失傷害案件，不服本院金城簡易庭中華民國八十八年十一月六日八十
八年度城交簡字第一七號第一審簡易判決（聲請簡易判決處刑書案號：福建金門地方
法院檢察署八十八年度偵字第二五０號），提起上訴，本院判決如左：
    主  文
原判決撤銷。
本件公訴不受理。
    理  由
一、公訴意旨略以：被告乙○○於民國八十八年四月九日二十二時五十分許，駕駛車
    牌號碼ＷＹ─八四八二號自小客車，由金城鎮○○路往賢厝方向行駛，行經金城
    鎮○○路金門育樂中心前路段，原應注意車前狀況，隨時採取必要安全措施，並
    按遵行之方向行駛，而依當時情形又無不能注意之情事，竟疏於注意，未依規定
    駛入對向車道，而撞擊由甲○○所駕駛車牌號碼ＷＹ─九五０六號自小客車，致
    甲○○受有頭部外傷、臉部撕裂傷、右膝外傷、胸部挫傷等傷害，因認被告犯有
    刑法第二百八十四條第一項前段之過失傷害罪嫌等語。
二、按告訴乃論之罪，以告訴為訴追條件。未經告訴或其告訴經撤回或已逾告訴期間
    者，應諭知不受理判決，刑事訴訟法第三百零三條第三款著有明文。所謂未經告
    訴，乃指未經合法告訴之義，包括不得告訴及告訴不合法之情形在內。第按調解
    經法院核定後，當事人就該事件不得再行起訴、告訴或自訴，鄉鎮市調解條例第
    二十四條第一項復有明文。刑事案件方面，按法院適用鄉鎮市調解條例應行注意
    事項「八」，如於第一審法院辯論終結前，調解成立，經法院核定，並經當事人
    同意撤回時，依同條例第二十五條第二項規定，視為於調解成立時撤回告訴。查
    本件上訴人與告訴人甲○○就右揭犯罪事實之賠償事宜，業於民國八十八年五月
    二十七日假金門縣金城鎮調解委員會調解成立，雙方並同意放棄民刑事之起訴或
    告訴權利，並經本院民事庭於同年六月二日核定，此有八十八年民刑調字第○一
    七號調解書在卷可稽，復經本院調取該調解事件卷宗核閱明確。又查該經法院核
    定之調解並未有宣告無效或撤銷之情事，揆諸前揭規定，當事人就該事件本不得
    再行告訴，是檢察官所提起之公訴，原審即應諭知不受理之判決，原判決未及審
    究於此，上訴人上訴意旨，執此指摘原判決不當，為有理由，自應由本院予以撤
    銷改判，爰不經言詞辯論，逕為不受理判決之諭知。
據上論斷，應依刑事訴訟法第四百五十五條之一第一項、第三項、第三百六十九條第
一項前段、第三百六十四條、第三百零三條第三款、第三百零七條，判決如主文。
中      華      民      國      八十九      年      三    月    一      日
                                      福建金門地方法院刑事庭
                                          審判長法  官  王 增 瑜
                                                法  官  楊 台 清
                                                法  官  劉 祥 墩
右正本證明與原本無異。
本判決不得上訴。
中      華      民      國      八十九      年      三    月    一      日
                                                書記官  楊靜秋


司法院資訊處製作；財團法人民間司法改革基金會備份。
